el: Σχεδιασμός μπουκαλιού: Καμπυλόγραμμη λαβή; Εύκολες στο κράτημα λαβές; Εργονομικό σχήμα; Άλλο
sk-SK: Dizajn fľaše: Tvarovaná rukoväť; Ľahko držateľné rukoväte; Ergonomický tvar; Iné
sv: Flaskdesign: Konturerat grepp; Handtag som är lätta att hålla; Ergonomisk form; Övrigt
fi: Pullon muotoilu: Muotoiltu pito; Helppokäyttöiset kädensijat; Ergonominen muoto; Muu
hr-HR: Dizajn boce: Sportska boca; Ručke jednostavne za držanje; Ergonomski oblik; Ostalo
zh-TW: 瓶身設計: 輪廓握把; 易於握持的握把; 人體工學握把; 其他
th: การออกแบบขวด: ด้ามจับโค้งมน; ที่จับถือง่าย; รูปทรงตามหลักสรีระศาสตร์; อื่นๆ
de: Flaschendesign: Konturierter Griff; Leicht zu haltende Griffe; Ergonomische Form; Sonstiges
nb: Flaskedesign: Konturformet grep; Håndtak som er lette å holde; Ergonomisk form; Annet
vi: Thiết kế chai: Tay cầm có đường viền; Tay cầm dễ cầm; Tay cầm tiện dụng; Khác
tr: Şişe Tasarımı: Konturlu kavrama; Tutması kolay kulplar; Ergonomik şekil; Diğer
ja: ボトルデザイン: コンターグリップ; 持ちやすいハンドル; 人間工学に基づく形状; その他
sl-SI: Zasnova stekleničke: Oblikovan oprijem; Ročaji, ki jih je enostavno držati; Ergonomska oblika; Drugo
ro-RO: Design recipient: Conturată; Mânere ușor de ținut; Formă ergonomică; Altele
hu: Palack kialakítása: Kontúros markolat; Könnyen megfogható; Ergonomikus forma; Egyéb
da: Flaskedesign: Kontureret greb; Håndtag, der er nemme at holde; Ergonomisk form; Andet
en: Bottle design: Contoured grip; Easy-to-hold handles; Ergonomic shape; Other
lt-LT: Buteliuko dizainas: Rantyta laikomoji dalis; Patogios rankenos; Ergonomiška forma; Kita
nl: Flesontwerp: Voorgevormde greep; Gemakkelijk vast te houden handgrepen; Ergonomische vorm; Andere
fr: Design du biberon: Poignée profilée; Poignées faciles à tenir; Forme ergonomique; Autre
ko: 젖병 디자인: 컨투어 그립; 잡기 편한 손잡이; 인체공학적 형태; 기타
pt-PT: Design do biberão: Aderência extra; Pegas fáceis de segurar; Formato ergonómico; Outro
bg-BG: Дизайн на бутилка: Контурен захват; Лесни за хващане дръжки; Ергономична форма; Други
zh-CN: 瓶子设计: 塑形握把; 易持手柄; 符合人体工程学的形状; 其他
es: Diseño de biberón: Agarre contorneado; Manijas fáciles de sostener; Forma ergonómica; Otros
it: Forma della bottiglia: Impugnatura sagomata; Maniglie facili da impugnare; Forma ergonomica; Altro
pt-BR: Formato da garrafa: Com pega; Alças fáceis de segurar; Formato ergonômico; Outro
ru: Конструкция бутылочки: Контурная рукоятка; Удобные ручки; Эргономичная форма; Другое
pl: Projekt butelki: Wyprofilowany chwyt; Łatwe do trzymania uchwyty; Ergonomiczny kształt; Inne
cs: Design láhve: Tvarovaný úchop; Snadno uchopitelné držáky; Ergonomický tvar; Jiné